# **FABRICIO CASTRO**

# DESARROLLADOR DE SOFTWARE



- fabricastrook@gmail.com
- (54) 2644412511
- Argentina

#### **ACERCA DE MÍ**

Soy un apasionado desarrollador de software con un enfoque sólido en el desarrollo frontend. Actualmente, trabajo en el desarrollo de portales institucionales para la provincia de San Juan, Argentina. Poseo experiencia sólida en JavaScript, Angular, y React, habiendo creado múltiples sitios web personalizados y tiendas en línea, ofreciendo soluciones altamente efectivas y adaptadas a las necesidades de los clientes. Además, me encuentro en proceso de formación en desarrollo backend para complementar y expandir mis habilidades.

#### **EDUCACIÓN**

# Universidad Catolica de Cuyo

Desarrollo de Software 2021 - 2024

# **HABILIDADES**

- React, Vue, Angular.
- Node.
- SQL.
- Diseño Web
- UX/UI.
- Trabajo en equipo.

## **IDIOMAS**

- Español (Nativo)
- Inglés (Intermedio)

#### **EXPERIENCIA PROFESIONAL**

# **DEPARTAMENTO PROVINCIAL DE INFORMÁTICA GOBIERNO DE SAN JUAN**

Desarrollador de Software - Enero 2023 - Actualidad

Actualmente estoy trabajando como desarrollador software, llevando a cabo varios proyectos desde el concepto inicial hasta su realización concreta. Me encuentro en el área de desarollo de sistemas, portales y servicios del Gobierno de San Juan. Utilizando Vue.js, React, PHP, Tailwind, Api Rest, Git, Github. Realicé tareas como la creación de los portales institucionales de gobierno y demás servicios para el ciudadano.

- Formulario de Beneficio Boleto Escolar (+20mil usuarios en primer dia)
- Nuevo diseño de portales y CIDI web
- Buenas prácticas en código

#### **Tacu Sistemas**

Desarrollador Frontend - Febrero 2024 - Septiembre 2024

Trabajé como desarrollador Frontend en un proyecto en donde se realizo un Sistema Web para una empresa, estuve encargado de llevar el diseño del figma a codigo y demás funcionalidades. Utilice tecnologias como Angular, SCSS, Angular Material. También realicé el diseño de las páginas webs institucionales de la Empresa y los distintos productos que ofrece. Utilizando Wordpress y mas tecnologías. Al igual que el rediseño visual de distintos productos o webs.

### **PORTAFOLIO**

En el siguiente link se pueden ver mi portafolio y algunos de mis trabajos



+ Portfolio